臺灣臺中地方法院刑事判決
111年度簡上字第314號
上  訴  人  臺灣臺中地方檢察署檢察官
被      告  陳季淵


上列上訴人因被告毀棄損壞等案件，不服本院豐原簡易庭中華民
國111年6月22日111年度豐簡字第300號第一審刑事簡易判決（聲
請簡易判決處刑案號：110年度偵字第31857號），提起上訴，本
院管轄之第二審合議庭判決如下：
    主      文
上訴駁回。
    犯罪事實及理由
一、本案審理範圍：刑事訴訟法第348條第3項規定：上訴得明示
    僅就判決之刑、沒收或保安處分一部為之。參諸該規定立法
    理由，宣告刑、數罪併罰所定之應執行刑、沒收，倘若符合
    該條項的規定，已得不隨同其犯罪事實，而單獨成為上訴之
    標的，且於上訴人明示僅就刑上訴時，第二審法院即不再就
    原審法院所認定之犯罪事實為審查，而應以原審法院所認定
    之犯罪事實，作為論認原審宣告刑、執行刑及沒收妥適與否
    的判斷基礎。本案被告未提起上訴，上訴人即臺灣臺中地方
    檢察署檢察官於本院準備程序及審理時表示：本案僅針對原
    審量刑部分上訴，對於原判決之認定事實及適用法律沒有意
    見，不在上訴範圍等語（見本院簡上卷第45頁、第67頁），
    揆諸前開說明，本案僅就原審判決量刑妥適與否進行審理，
    至於其他部分，則非本院審查範圍，先予敘明。
二、本案據以審查量刑妥適與否之原審所認定犯罪事實及罪名：
  ㈠犯罪事實：陳季淵與廖浡宏疑因詐欺集團車手取款糾紛而生
    有嫌隙，詎陳季淵竟於110年7月3日0時5分許，邀集2名真實
    姓名年籍不詳之成年男子（下稱不詳男子）與不知情之林煜
    乘（原名林永承，所涉妨害自由等罪嫌，另由臺灣臺中地方
    檢察署檢察官為不起訴之處分），由陳季淵駕駛車牌號碼00
    0-0000號自用小客車搭載該2名不詳男子，林煜乘駕駛車牌
    號碼000-0000號自用小客車，一同前往廖浡宏位於臺中市○○
    區○○巷0○0號住家外，復由陳季淵與該2名不詳男子共同基於
    恐嚇、毀損之犯意聯絡，朝該住家房屋之牆壁、門窗、停車
    空間地面及廖浡宏母親陳麗齡停放於該處之車輛等處潑灑大
    量油漆及冥紙，使上開房屋之牆壁、門窗、停車空間地面及
    車輛喪失原本美觀之效用，並致該房屋牆壁、門窗及車輛之
    原有漆面受損，足生損害於居住於該房屋且為該車輛所有人
    之陳麗齡，並以此方式使陳麗齡心生畏懼，致生危害於其及
    其家人之生命、身體、財產之安全。
  ㈡所犯罪名：刑法第305條之恐嚇危害安全罪及同法第354條之
    毀損他人物品罪。
三、上訴理由之論斷：
  ㈠上訴意旨略以：被告與告訴人陳麗齡之子廖浡宏因詐欺集團
    車手取款糾紛而生有嫌隙，即率人於廖浡宏住家外任意潑灑
    油漆、冥紙，除致告訴人住家及車輛受有顯著且須花費一定
    金額始能修復之損壞外，被告上開手段自社會上一般人之感
    受均足以致生難以磨滅之恐懼，被告之犯罪動機、目的、手
    段極為惡劣；又被告固坦承犯行，惟事後迄未賠償告訴人分
    文，犯後態度難謂佳，原判決量刑過輕，有違背罪刑相當原
    則與科刑裁量權適正行使之可議，請求撤銷原判決，更為適
    法之判決等語。
  ㈡按量刑之輕重，係事實審法院得依職權自由裁量之事項，茍
    已斟酌刑法第57條各款所列情狀而未逾越法定刑度，或濫用
    其權限，則不得遽指為違法；又刑罰之量定屬法院自由裁量
    之職權行使，但仍應審酌刑法第57條所列各款事由及一切情
    狀，為酌量輕重之標準，並非漫無限制，在同一犯罪事實與
    情節，如別無其他加重或減輕之原因，下級法院量定之刑，
    亦無過重或失輕之不當情形，則上級法院對於下級法院之職
    權行使，原則上應予尊重（最高法院72年台上字第6696號判
    例、75年台上字第7033號判例及85年度台上字第2446號判決
    意旨可資參照）。原審認被告所犯刑法第305條恐嚇危害安
    全罪、同法第354條毀損他人物品罪事證明確，據以論罪科
    刑，並審酌被告僅因與廖浡宏有債務糾紛，即與該2名不詳
    男子共同於廖浡宏之住家外以潑灑大量油漆及灑冥紙等方式
    而為本案恐嚇及毀損等犯行，使居住於該處之廖浡宏母親即
    告訴人陳麗齡心生恐懼，足見被告法治觀念薄弱，對於他人
    免於恐懼之法益顯然欠缺應有之尊重，且被告之行為使上開
    住家之牆壁、門窗、停車空間地面及告訴人停放於該處之車
    輛外型，均較其等原來之狀態，發生顯著不良之損壞，造成
    告訴人受有相當財產損害，所為實有不該，並考量被告犯罪
    之動機、目的、手段、所生危害，兼衡其具高中畢業之教育
    智識程度、小康之家庭經濟狀況等一切情狀，量處有期徒刑
    2月，並諭知易科罰金之折算標準，業已詳細審酌刑法第57
    條所列各款事由而為量定，量刑無逾越法定範圍之違法或顯
    然過重或失輕之不當，亦未有逾越比例原則及平等原則之瑕
    疵可指，應予尊重。是上訴人上訴意旨對原判決量刑職權之
    適法行使予以指摘，為無理由，應予駁回。　　
據上論斷，應依刑事訴訟法第455條之1第1項、第3項、第368條
，判決如主文。
本案經檢察官陳敬暐聲請以簡易判決處刑及提起上訴，檢察官温
雅惠到庭執行職務。
中　　華　　民　　國　　111 　年　　10　　月　　27　　日
                  刑事第十四庭  審判長法  官  周莉菁
　　　　　　　　　                    法  官  劉育綾
　　　　　　　　　                    法  官  王怡蓁
以上正本證明與原本無異。
不得上訴。
                                      書記官  黃雅青
中　　華　　民　　國　　111 　年　　10　　月　　27　　日